【裁判字號】    92,上訴,3116
【裁判日期】    921031
【裁判案由】    毒品危害防制條例
【裁判全文】
臺灣高等法院刑事判決                          九十二年度上訴字第三一一六號
    上  訴  人  臺灣臺北地方法院檢察署檢察官
    被      告  乙○○
    選任辯護人  周仕傑律師
右上訴人因被告違反毒品危害防制條例案件，不服臺灣臺北地方法院九十二年度訴字
第七一○號，中華民國九十二年七月二十九日第一審判決（聲請簡易判決處刑案號：
臺灣臺北地方法院檢察署九十一年度偵字第一七九二六號）提起上訴，本院判決如左
：
    主  文
原判決撤銷。
乙○○轉讓第二級毒品，處有期徒刑陸月，如易科罰金，以參佰元折算壹日。
    事  實
一、乙○○明知ＭＤＭＡ業經毒品危害防制條例列為第二級毒品，不得轉讓，竟於民
    國九十一年一月一日凌晨四時許，在台北市中山區○○○路四○九號二樓之舞廳
    內，無償轉讓第二級毒品ＭＤＭＡ（俗稱搖頭丸）供甲○○施用（甲○○涉嫌施
    用第二級毒品ＭＤＭＡ部分業經台灣台北地方法院檢察署檢察官於九十一年八月
    二十八日以九十一年度毒偵字第一九二五號為不起訴處分確定）。嗣於同日上午
    六時三十分許，因甲○○施用第二級毒品ＭＤＭＡ身體不適，經送醫後始查獲上
    情。
二、案經台北市政府警察局中山分局報請臺灣臺北地方法院檢察署檢察官偵查後聲請
    簡易判決處刑，經原審改依通常程序審理之。
    理  由
一、訊據被告乙○○對於右揭時、地曾將四分之一顆搖頭丸交予甲○○服用之事實固
    坦承不諱，然否認有何轉讓搖頭丸之犯行，辯稱：其並無轉讓毒品予證人甲○○
    ，其係與證人甲○○共同出錢合買該顆搖頭丸以供渠等共同施用云云。
二、經查：
    (一)被告迭自警訊迄本院審理時均自承其於右揭時、地施用第二級毒品ＭＤＭＡ（
      俗稱搖頭丸），並將同一顆搖頭丸之四分之一交予甲○○服用，核與證人即案
      發當時同在現場之被告友人林信宏、卓家豪均於原審證述，被告先施用搖頭丸
      ，再將該顆搖頭丸剩餘之部分交予女伴服用等語相符（見原審卷第九十頁、第
      九十八頁、第一０三頁、第一０九頁、第一一０頁、第一二二頁、第一二三頁
      ，本院卷第四十六頁）。而被告於九十一年一月一日為警採集之尿液經送驗結
      果呈第二級毒品ＭＤＭＡ陽性反應，此有台北市立療養院煙毒尿液檢驗報告書
      及台灣尖端先進生技醫藥股份有限公司濫用藥物檢驗中心濫用藥物檢驗報告附
      偵查卷可稽（見偵查卷宗第十六頁、第二十四頁）；復參諸證人甲○○於九十
      一年一月一日因身體不適送至慶生醫院急診後，甲○○之尿液經檢驗結果亦呈
      毒物陽性反應，此有慶生醫院診斷證明書在卷可查（見偵查卷宗第十四頁），
      足證被告與甲○○確實服用同一顆搖頭丸。雖原審函詢慶生醫院當日證人甲○
      ○之尿液究呈何種毒物反應，該院函覆稱無法確認係屬何種毒品反應，然此僅
      係因慶生醫院之檢驗方式無法確認屬何種毒品之反應，仍無礙被告與甲○○服
      用同一顆搖頭丸事實之認定。甲○○與被告既服用同一顆搖頭丸，被告之尿液
      經檢驗結果呈第二級毒品ＭＤＭＡ陽性反應，足證甲○○服用之搖頭丸亦應含
      有第二級毒品ＭＤＭＡ成分。
    (二)又查，被告於警詢中供陳「我跟甲○○說我有搖頭丸，要不要你自己決定，並
      且甲○○有問我說會不會有副作用，我說我不會，甲○○說要吃我才買的。」
      等語（見偵查卷第六頁反面），顯未提及有共同購買搖頭丸施用之情事，證人
      甲○○復於原審及本院堅決否認有與被告共同購買搖頭丸施用（見原審卷第七
      十頁、第七十一頁、第八十三頁、第八十四頁，本院卷第三十九頁、第四十二
      頁），堪認被告於原審暨本院稱與證人甲○○共同購買搖頭丸以供施用，並非
      轉讓該搖頭丸予證人甲○○云云，要係卸責之詞，不足採信。再參之證人甲○
      ○所證當時被告拿搖頭丸問渠要不要吃，渠回答說不要，但被告有拿搖頭丸碰
      到渠嘴唇，渠感覺嘴唇很苦，之後被告即拿可樂給渠飲用等語（見偵查卷宗第
      八頁反面、原審卷第七十一頁、第七十二頁、第七十四頁、第八十二頁，本院
      卷第三十九頁、第四十頁、第四十二頁），復佐之證人林信宏、卓家豪所結當
      時有看到被告將該搖頭丸交予被告帶去的女伴服用等語（見原審卷第九十頁、
      第九十八頁、第一０三頁、第一０九頁、第一一０頁、第一二二頁、第一二三
      頁），堪認當日被告確有轉讓四分之一顆搖頭丸予證人甲○○無訛，是被告辯
      稱其係與證人甲○○共同出錢合買該顆搖頭丸云云，要無可採。
    (三)至證人甲○○尿液經送台北市立療養院及台灣尖端先進生技醫藥股份有限公司
      濫用藥物檢驗中心檢驗後雖均呈第二級毒品ＭＤＭＡ陰性反應，有台北市立療
      養院煙毒尿液檢驗報告書及台灣尖端先進生技醫藥股份有限公司濫用藥物檢驗
      中心濫用藥物檢驗報告附九十一年度毒偵字第一九二五號偵查卷宗可按，並有
      台北市立療養院九十二年五月八日北市療驗字第○九二三○三七五二○○號函
      及檢附之煙毒尿液檢驗報告書一份在卷可查，而公訴人並執前開台北市立療養
      院煙毒尿液檢驗報告書及台灣尖端先進生技醫藥股份有限公司濫用藥物檢驗中
      心濫用藥物檢驗報告以為證人甲○○並未施用第二級毒品ＭＤＭＡ之認定，於
      九十一年八月二十八日以九十一年度毒偵字第一九二五號為不起訴處分確定，
      然送驗之甲○○尿液係甲○○於九十一年一月二十四日警訊後所採（見偵查卷
      第九頁），距案發日（九十一年一月一日）有二十三日之久，上開檢驗機關自
      無法驗出第二級毒品ＭＤＭＡ之陽性反應，是前揭檢驗報告書，不得作為證人
      甲○○未施用第二級毒品ＭＤＭＡ之依據，亦難執為對被告有利之認定。
    (四)另證人林信宏雖於原審稱「我聽到被告及其女伴他們說要去買搖頭丸」云云，
      惟並未親見被告向何人購買，或如何與甲○○出資等情（見原審卷第九十七頁
      、第九十八頁），而與之同在現場之證人卓家豪於原審證稱：其未看到被告及
      其女伴同購買搖頭丸，亦未目睹甲○○拿錢交予被告等語（見原審卷第一一五
      頁、第一二一頁），從而證人林信宏上開所言，是否與事實相符，難謂無疑，
      自不足據為被告有利之證據。
    綜上所述，本件事證明確，被告所辯為卸責之詞，不足採信，其犯行堪以認定。
二、核被告所為，係犯毒品危害防制條例第八條第二項之轉讓第二級毒品罪。被告持
    有第二級毒品ＭＤＭＡ之低度行為，為轉讓第二級毒品ＭＤＭＡ之高度行為所吸
    收，不另論罪。
三、原審未予詳查，遽為諭知被告無罪之判決，自有未合，檢察官上訴意旨亦指摘及
    此，自應由本院將原判決撤銷改判。爰審酌被告犯罪之動機、手段、智識程度、
    ，所生危害之程度，及被告犯後態度等一切情狀，量處有期徒刑六月，並諭知易
    科罰金之標準。
據上論斷，應依刑事訴訟法第三百六十九條第一項前段、第三百六十四條、第二百九
十九條第一項前段，毒品危害防制條例第八條第二項，刑法第十一條前段、第四十一
條第一項前段、罰金罰鍰提高標準條例第二條，判決如主文。
本案經檢察官呂光華到庭執行職務。
中      華      民      國    九十二    年      十      月    三十一    日
                              臺灣高等法院刑事第二十四庭
                                  審判長法  官  陳  貽  男
                                        法  官  徐  世  禎
                                        法  官  李  世  貴
右正本證明與原本無異。
如不服本判決應於收受送達後十日內向本院提出上訴書狀，其未敘述上訴之理由者並
得於提起上訴後十日內向本院補提理由書（均須按他造當事人之人數附繕本）。
                                        書記官  魏  汝  萍
中      華      民      國    九十二    年      十      月    三十一    日
附錄：本判決論罪科刑法條全文
  毒品危害防制條例第八條
    轉讓第一級毒品者，處一年以上七年以下有期徒刑，得併科新台幣一百萬元以下
    罰金。
  轉讓第二級毒品者，處六月以上五年以下有期徒刑，得併科新台幣七十萬元以下罰
  金。
  轉讓第三級毒品者，處三年以下有期徒刑，得併科新台幣三十萬元以下罰金。
  前三項之未遂犯罰之。


司法院資訊處製作；財團法人民間司法改革基金會備份。
